【裁判字號】    99,台上,6312
【裁判日期】    991014
【裁判案由】    違反毒品危害防制條例
【裁判全文】
最高法院刑事判決            九十九年度台上字第六三一二號
上  訴  人  甲○○
上列上訴人因違反毒品危害防制條例案件，不服台灣高等法院台
中分院中華民國九十九年八月二日第二審判決（九十九年度上訴
字第一四二一、一四三五號，起訴案號：台灣台中地方法院檢察
署九十九年度偵字第五六三四號，追加起訴案號：同署九十八年
度偵字第二九三六四號），提起上訴，本院判決如下：
    主  文
上訴駁回。
    理  由
按刑事訴訟法第三百七十七條規定，上訴於第三審法院，非以判
決違背法令為理由，不得為之。是提起第三審上訴，應以原判決
違背法令為理由，係屬法定要件。如果上訴理由書狀並未依據卷
內訴訟資料，具體指摘原判決不適用何種法則或如何適用不當，
或所指摘原判決違法情事，顯與法律規定得為第三審上訴理由之
違法情形，不相適合時，均應認其上訴為違背法律上之程式，予
以駁回。本件上訴人甲○○上訴意旨略以：(一)、警方一次查獲上
訴人連續多次販賣毒品案件，分二次移送檢察署偵辦，由第一審
法院不同法官審理各自判決，其中台灣台中地方法院檢察署九十
八年度偵字第二０一二二、二二七九０號提起公訴，經台灣台中
地方法院九十八年度訴字第三二七五號所為科刑判決，定應執行
主刑有期徒刑九年十月（下稱前案）；另本件則定應執行主刑為
有期徒刑十七年四月，如兩案得併案審理，並由同一法官判決，
所定應執行刑之刑度應會降低。原判決就此漏未審酌，自有適用
法則不當之違法。(二)、原判決未考量上訴人之配偶已因案入監執
行中，上訴人為家庭生計及子女生活、教育費用，因無一技之長
，在生活壓力下，鋌而走險涉入毒品買賣等情狀，斟酌刑法第五
十七條各款事由給予上訴人最適切之量刑，且未依同法第五十九
條規定，給予酌量減輕其刑，亦有適用法則不當之違法云云。
惟查：本件原判決以上訴人因違反毒品危害防制條例案件，提起
第二審上訴，上訴書狀所述之理由，經審查結果，認為不符合
具體理由之要件，因認其上訴違背法定要件，爰不經言詞辯論，
逕行判決駁回，已詳憑以認定之理由。上訴意旨雖指摘原判決
違法，然查：(一)、裁判確定前犯數罪者，併合處罰之；數罪併罰
，有二裁判以上者，依刑法第五十一條之規定，定其應執行之刑
，同法第五十條、第五十三條分別定有明文。上訴人所指兩案雖
未合併審判，但如其中一案確係在另一案裁判確定前所犯，仍得
依法聲請法院定其應執行刑，尚難據以指摘原判決違法。上訴意
旨(一)未具體指摘原判決審認其第二審上訴書狀所述非屬具體理
由究竟如何違背法令，自非適法之第三審上訴理由。(二)、原判決
於理由欄三業已分別明第一審判決已具體審酌刑法第五十七條
所列各款情狀而為量刑，及就上訴人所犯第一審判決附表(一)至(九)
所示全部共二十八次犯罪所示之刑，均依刑法第五十九條規定酌
減其刑之理由，並無偏執一端，失之出入之裁量權濫用情形等由
甚詳。上訴意旨(二)顯係就原判決已說明事項，徒憑自己之說詞重
為爭辯，顯與法律規定得為第三審上訴理由之違法情形，不相適
合。衡以前開說明，其上訴為違背法律上之程式，應予駁回。
據上論結，應依刑事訴訟法第三百九十五條前段，判決如主文。
中    華    民    國  九十九  年    十    月   十四   日
                      最高法院刑事第十三庭
                          審判長法官  賴  忠  星
                                法官  呂  丹  玉
                                法官  吳      燦
                                法官  蔡  名  曜
                                法官  葉  麗  霞
本件正本證明與原本無異
                                      書  記  官
中    華    民    國  九十九  年    十    月   二十   日
                                                      Ｅ

司法院資訊處製作；財團法人民間司法改革基金會備份。
